Jonathan CINDANO MWAMBA

Tassin-La-Demi-Lune, 69160 | 07.58.91.68.77 | cindanojonathan@icloud.com | https://cindanojonathan.fr | https://github.com/Snooker4Real | https://www.linkedin.com/in/jonathan-c-7298b2133/

Objectif

Développeur Java avec une solide expérience de 3 ans dans le domaine du développement de logiciels, en mettant en œuvre des technologies telles que Spring et d'autres outils connexes. Au fil de ces trois années, j'ai développé une compréhension approfondie des meilleures pratiques et des processus de développement logiciel. J'ai démontré ma capacité à produire un code de haute qualité, à déboguer efficacement et à résoudre des problèmes techniques. Mon objectif actuel est de rejoindre votre entreprise en tant que développeur Java, où je pourrai mettre à profit mon expertise pour contribuer au développement de solutions innovantes.

Formation

CONCEPTEUR DEVELOPPEUR D'APPLICATION | 2021 | HUMAN BOOSTER

· Spécialisation : Développement backend (Java-PHP)

LICENCE MIASHS | 2020 | UNIVERSITE LYON II

· Spécialisation : Informatique

CPGE PTSI/PT | 2017-2019 | LYCEE GUSTAVE EIFFEL - ARMENTIERES

· Spécialisation : Science de l'ingénieur

BACCALAUREAT SCIENTIFIQUE | 2017 | LYCEE GUSTAVE EIFFEL - ARMENTIERES

· Spécialisation : Mathématiques

Compétences

DEVELOPPEMENT

· Java (Spring)

JavaScript (React – Angular – VueJs)

· Dart (Flutter)

Mobile Native (Kotlin - Swift)

GESTION DE PROJET

· Atlassian (Jira – Confluence)

· SCRUM

COMMUNICATION

· Communication écrite & verbale

· Python (Django - FastAPI- Flask)

· SQL (PostgreSQL - Oracle - MySQL)

NoSQL (MongoDB – Firebase)

· Docker - Jenkins

· Service-now

· Veille technologique

Expérience

PRESTATAIRE DEVELOPPEUR JAVA | FOKUS | JUILLET 2023 - JANVIER 2023

Développement de nouvelles fonctionnalités backend

 $\cdot \quad \text{Capitalisation technique} \\$

- Ajout de tests unitaires (JUnit, Mockito) et de tests d'intégration
- Gestion de flux de données entre applications

CONSULTANT DEVELOPPEUR JAVA | CGI | DECEMBRE 2021-AVRIL 2023

 $\cdot \quad$ Développement de nouvelles features backend

· Capitalisation technique

- · Ajout de tests unitaires (JUnit, Mockito)
- · Gestion de flux de données entre applications

CMS DEVELOPPEUR | LIDENCY GROUP | JANVIER 2020 - DECEMBRE 2020

- · Création de marques pour des sites e-commerce
- Utilisation de CMS (Shopify, Webflow) et divers outils SEO
- · Mise en place de tunnel de vente
- · Mise en place d'étude de marché
- · Réalisation de tests en ciblage par mot-clés
- · Réalisation de campagne de pub marketing

SURVEILLANT | ECOLE PRIMAIRE PRIVEE CHARLES DE FOUCAULD | JANVIER 20 - DECEMBRE 202

- · Création de marques pour des sites e-commerce
- · Création de marques pour des sites e-commerce

Bénévolat

CMS DEVELOPPEUR | LIDENCY GROUP | JANVIER 2020 - DECEMBRE 2020

- · Enseigner aux enfant leurs leçons pour améliorer leurs compétences
- · Accompagnement des enfants à leur différentes activités de la journée
- · Surveillance du bon fonctionnement des activités extra-scolaires